【裁判字號】    89,易,1135
【裁判日期】    890531
【裁判案由】    傷害
【裁判全文】
臺灣高雄地方法院刑事判決                        八十九年度易字第一一三五號
    公  訴  人  臺灣高雄地方法院檢察署檢察官
    被      告  乙○○
右列被告因傷害案件，經檢察官提起公訴（八十八年度偵字第二七七二四號），本院
判決如左︰
    主  文
乙○○傷害人之身體，處罰金參仟元，如易服勞役，以佰元折算壹日。
    事  實
一、乙○○與甲○○係夫妻關係，平日感情素不和睦，於民國八十八年八月九日下午
    六時許，在高雄市○○區○○街五巷四號住處，因甲○○欲搬離該住處，乙○○
    乃要求甲○○償還自其處取得之金錢後方得離開，雙方發生爭執，乙○○一時衝
    動，竟基於傷害之犯意，出手捶打甲○○右前胸，致甲○○受有右前胸皮下瘀血
    約三×四公分之傷害。
二、案經甲○○訴由臺灣高雄地方法院檢察署檢察官偵查起訴。
    理  由
一、訊據被告乙○○矢口否認有右揭傷害犯行，辯稱：是甲○○及其女兒、兒子三人
    打我，我年紀已大如何打伊等情。惟查右揭事實，迭據告訴人甲○○於偵審中指
    訴：當天只有二人在場，是為了錢的事起爭執，被告用手捶打伊前胸，還要用木
    棒打時，伊就跑開了，之後打電話叫伊子女前來，被告也打電話叫介紹人歐美玲
    來，在歐美玲到後，伊子女才到現場，當時並不想要告被告，是隔了好幾天才去
    驗傷等情綦詳，而告訴人受有前開傷害，並有高雄市鄭綜合醫院出具之驗傷診斷
    書一紙在卷可稽；又參以被告於本院審理中供承：「起爭執時，只有我們二人在
    場，因他（指甲○○）錢未還我，故不讓她搬，於是我們就有爭吵、拉扯，是告
    訴人先出手的，但我身體沒有受到外傷，只有內傷已服藥了」等語觀之，被告既
    自承二人有拉扯等肢體衝突之情形發生，衡情處此非平和情緒下，雙方又有爭吵
    、拉扯情事，被告出手毆打告訴人甲○○實難謂無可能，況觀諸告訴人上開所受
    傷勢，係右前胸皮下瘀血約三  四公分，為打撲挫傷，益徵告訴人指述被告出手
    捶打告訴人前胸之事實，非屬虛妄。被告雖辯稱係被告訴人與其子女一同毆打，
    惟被告既自承起爭執時只有二人在場，及其身體沒有受到外傷等語，且參酌證人
    歐美玲於本院審理中證稱：是被告打電話給我，說他要被打死了，我與先生到現
    場後，被告與告訴人已爭吵過，當場告訴人及告訴人的兒子、女兒及被告四人均
    在場，當時他們仍有口頭上之爭吵，但肢體衝突之情形我沒有看到，當時大家都
    坐在椅子上看電視等情以觀，苟告訴人及其子女聯手毆打被告，被告以一介七十
    多歲高齡之人，如此體弱之軀在三人出手毆打下，豈能絲亳未受有外傷，並於證
    人抵達現場後未再對之有被毆打及何處受傷之表示，復未於事後提出傷害告訴等
    情事，而與常情有違，足見被告所辯，顯係卸責之詞，無從採信。本件事證明確
    ，被告犯行洵堪認定。
二、核被告所為，係犯刑法第二百七十七條第一項之傷害罪。爰審酌被告不循正途解
    決與其妻間之爭執，反出手傷人，對其妻之人格未予尊重，且破壞婚姻之和諧，
    犯後又飾詞圖卸，亳無悔意，本應嚴懲，惟念其年事已高，及告訴人受傷情形尚
    屬輕微等一切情狀，量處如主文所示之刑，並諭知易服勞役之折算標準，以資懲
    儆。
據上論斷，應依刑事訴訟法第二百九十九條第一項前段，刑法第二百七十七條第一項
、第四十二條第二項，罰金罰鍰提高標準條例第一條前段、第二條，判決如主文。
本案經檢察官蕭宇誠到庭執行職務。
中      華      民      國    八十九    年    五      月    三十一  日
                            臺灣高雄地方法院刑事第三庭
                                  審判長法  官  宋  明  中
                                        法  官  涂  裕  洪
                                        法  官  柯  彩  燕
右正本證明與原本無異。
如不服本判決，應於判決送達後十日內，向本院提出上訴狀。
                                        書記官  楊  真  芬
中      華      民      國    八十九    年    五      月    三十一  日
附錄本判決論罪之法條全文
刑法第二百七十七條條第一項
  傷害人之身體或健康者，處三年以下有期徒刑、拘役或一千元以罰金。


司法院資訊處製作；財團法人民間司法改革基金會備份。
